【裁判字號】    92,訴,54
【裁判日期】    920217
【裁判案由】    違反毒品危害防制條例
【裁判全文】
臺灣新竹地方法院刑事判決                            九十二年度訴字第五四號
    公  訴  人  臺灣新竹地方法院檢察署檢察官
    被      告  甲○○
右列被告因違反毒品危害防制條例案件，經檢察官聲請簡易判決處刑（九十一年度毒
偵緝字第一三六號），本院新竹簡易庭因認本件不得為簡易判決處刑而改依適用通常
訴訟程序審理，本院判決如左：
    主  文
甲○○連續施用第一級毒品，處有期徒刑玖月。
扣案之第一級毒品海洛因包（淨重分別為零點肆玖公克、零點零壹公克及零點零貳
公克、包裝重分別為零點貳貳公克、零點壹玖公克及零點貳貳公克）均沒收銷燬之。
又扣案之注射針筒貳支、吸管壹支及空夾鏈袋壹只均沒收之。
    事  實
一、甲○○前曾於民國八十九年間因施用第一級毒品海洛因案件，經本院以八十九年
    度毒聲字第二四號刑事裁定送勒戒處所觀察、勒戒，嗣經觀察、勒戒後，認無繼
    續施用毒品傾向，而於八十九年一月二十四日經臺灣新竹地方法院檢察署檢察官
    以八十九年度毒偵字第七四號為不起訴處分確定。詎竟仍不知悔改，復基於施用
    第一級毒品海洛因之概括犯意，自九十年九月十三日十九時三十分前某時起至九
    十一年二月五日十一時之前某時止，連續在其所承租位於新竹市東門市場三樓三
    ○七七室內，以將第一級毒品海洛因摻水置入注射針筒施打於皮膚方式，施用第
    一級毒品海洛因多次。嗣分別（一）於九十年九月十三日十九時三十分許，在其
    位於上址之承租處為警查獲，並扣得第一級毒品海洛因一包（淨重○‧四九公克
    、包裝重○‧二二公克），及其所有且供其為施用毒品犯行所用之注射針筒一支
    、吸管一支、空夾鏈袋一只等物。（二）又於九十一年一月三十一日十四時許，
    在其位於上址之承租處為警查獲，並扣得第一級毒品海洛因一包（淨重○‧○一
    公克、包裝重○‧一九公克），及其所有且供其為施用毒品犯行所用之注射針筒
    一支等物。（三）其再於九十一年二月五日十一時許，在其位於上址之承租處為
    警查獲，並扣得第一級毒品海洛因一包（淨重○‧○二公克、包裝重○‧二二公
    克）。其經公訴人聲請本院以九十年度毒聲字第一六○九號刑事裁定送勒戒處所
    觀察、勒戒，嗣經觀察、勒戒結果，認有繼續施用毒品傾向（其並經公訴人聲請
    ，而經本院以九十一年度毒聲字第一一三一號刑事裁定令其入戒治處所施以強制
    戒治）。
二、案經新竹市警察局第二分局報請臺灣新竹地方法院檢察署檢察官偵查而聲請以簡
    易判決處刑。
    理  由
一、訊據被告甲○○對於右揭時地施用第一級毒品海洛因等情坦承不諱，又被告為警
    查獲時所採集之尿液經送驗結果，呈嗎啡陽性反應等情，有新竹市警察局第二分
    局辦理煙毒麻醉藥品案尿液送驗受檢人真實姓名代號對照表及新竹市衛生局於九
    十年九月二十日所出具之竹市衛六字第一四四六三號不法藥物尿液初步篩檢報告
    書各一份在卷足稽，而被告於九十年九月十三日、九十一年一月三十一日及同年
    二月五日為警查獲時所扣得之毒品各一包，經分別送法務部調查局鑑定結果，送
    驗白粉均含第一級毒品海洛因成分，其淨重分別為○‧四九公克、○‧○一公克
    及○‧○二公克，包裝重分別為○‧二二公克、○‧一九公克及○‧二二公克等
    情，並有該局00000000號、九十一年三月十四日調科壹字第一○○○○
    一一九五號鑑定通知書及九十一年四月九日調科壹字第一○○○○一二六八號鑑
    定通知書各一份在卷足稽，此外，復有被告所有且供其為上揭施用第一級毒品海
    洛因所用之注射針筒二支、吸管一支及空夾鏈袋一只等物扣案足資佐證，足見被
    告前開所為其確有為施用第一級毒品海洛因犯行之自白，確與事實相符而堪採信
    。雖被告辯稱：於九十一年二月五日為警查獲時所扣得之海洛因非其所有云云，
    然上揭第一級毒品海洛因係被告於新竹市東門市場轉角處遇見警員時，所丟棄於
    地上，而經警發現等情，有查獲警員謝政利及曾能星所出具之偵查報告一份在卷
    足按，而二位查獲警員與被告並無怨隙，已無構詞誣陷被告之理，參以被告斯時
    確有施用第一級毒品海洛因之行為，是以其隨身攜帶第一級毒品海洛因，因遇見
    警員，唯恐被查獲是以丟棄，亦符常情等情，應認該第一級毒品海洛因確為被告
    所有，被告上揭所辯不足採信。再者，被告曾於八十九年間因施用第一級毒品海
    洛因案件，經本院以八十九年度毒聲字第二四號刑事裁定送勒戒處所觀察、勒戒
    ，嗣經觀察、勒戒後，認無繼續施用毒品傾向，而於八十九年一月二十四日經臺
    灣新竹地方法院檢察署檢察官以八十九年度毒偵字第七四號為不起訴處分確定；
    嗣又因本件連續施用第一級毒品海洛因，而經公訴人聲請本院以九十年度毒聲字
    第一六○九號刑事裁定送勒戒處所觀察、勒戒，嗣經觀察、勒戒，認有繼續施用
    毒品傾向等情，亦有臺灣高等法院被告全國前案紀錄表、臺灣新竹地方法院檢察
    署被告刑案資料查註紀錄表、本院九十年度毒聲字第一六○九號刑事裁定、臺灣
    新竹地方法院檢察署檢察官觀察勒戒處分執行指揮書及臺灣新竹看守所附設勒戒
    處所於九十一年十一月十九日以竹所總字第○九一○○○三○二六號函附之有無
    繼續施用毒品傾向證明書暨評估標準紀錄表等在卷可稽。綜上所述，本件事證已
    臻明確，被告二犯施用第一級毒品海洛因犯行洵堪認定，應予依法論科。
二、核被告甲○○所為，係犯毒品危害防制條例第十條第一項之施用第一級毒品罪。
    其先後多次施用第一級毒品海洛因之犯行，皆時間緊接，手法相同，反覆為之，
    所犯又均係犯構成要件相同之罪名，顯係基於概括犯意為之，應依連續犯之規定
    以一罪論，並依法加重其刑。至其持有第一級毒品海洛因後，進而施用，其持有
    第一級毒品之低度行為，應為施用之高度行為所吸收，爰不另論其持有第一級毒
    品罪。爰審酌被告曾因施用毒品案件，經法院裁定送勒戒處所觀察、勒戒，嗣經
    觀察、勒戒後，認無繼續施用毒品傾向，而經檢察官為不起訴處分確定，有臺灣
    新竹地方法院檢察署刑案資料查註紀錄表及臺灣高等法院被告全國前案紀錄表各
    一份附卷足參，竟於短期內再犯本件，顯然自制力甚為薄弱，惟其本質仍屬「病
    犯」，僅戕害其自身身心，尚未生巨大危害於整體社會、暨犯罪之動機、目的、
    手段、其品行智識程度、生活狀況、施用期間長短及犯罪後態度等一切情狀，量
    處如主文所示之刑，以資懲儆。至扣案之海洛因三包（淨重分別為○‧四九公克
    、○‧○一公克及○‧○二公克，包裝重分別為○‧二二公克、○‧一九公克及
    ○‧二二公克），均為第一級毒品，應均依毒品危害防制條例第十八條第一項前
    段之規定沒收銷燬之。又注射針筒二支、吸管一支及空夾鏈袋一只均為被告所有
    且均為供其為上揭施用第一級毒品海洛因犯行所用之物等情，業據被告自承在卷
    ，爰均依刑法第三十八條第一項第二款之規定宣告沒收之。
據上論斷，應依刑事訴訟法第四百五十二條、第二百九十九條第一項前段，毒品危害
防制條例第十條第一項、第十八條第一項前段，刑法第十一條前段、第五十六條、第
三十八條第一項第二款，判決如主文。
本案經檢察官邱朝智到庭執行職務。
中      華      民      國    九十二    年      二      月      十七    日
                              臺灣新竹地方法院刑事第二庭
                                      法  官  楊  惠  芬
右正本證明與原本無異。
如不服本判決，應於判決送達後十日內向本院提出上訴狀( 應附繕本 )，上訴於臺灣
高等法院。
                                      書記官  鄭  明  枝
中      華      民      國    九十二    年      二      月      十七    日
附錄本案論罪科刑法條全文：
毒品危害防制條例第十條第一項：
施用第一級毒品者，處六月以上五年以下有期徒刑。


司法院資訊處製作；財團法人民間司法改革基金會備份。
